# 求助陈版！麻烦咨询下应收票据与应收款项融资事项

提问人：索味 时间：2021-01-05 08:05:06
如果公司同时存在商业承兑汇票和银行承兑汇票，其中，商业承兑汇票的业务模式100%持有至到期托收，银行承兑汇票的业务模式存在部分背书/贴现和到期托收情况，本年度背书/贴现的比重约为30%
此种模式下，能否
1.将商业承兑汇票作为应收票据处理，银行承兑汇票作为应收款项融资处理？ 2.应收款项融资应于业务初始发生时，根据管理层的意图进行区分。
但实际操作中，除索取管理层的明确意图的资料外，如果对合理性进行验证时，对已实际背书/贴现的银行承兑汇票规模量有无最低比例要求，即低于多少可认定为不重大或者偶发性的，不影响管理层对持有银行承兑汇票的整体业务模式的判断？
3.报告期末对于已背书/贴现但尚未到期的票据, 非6+9模式下未终止确认的金额是否一定需要还原应付账款、短期借款等？
恳请在百忙中给予指导，非常谢谢！

回答人：chenyiwei
1 、可以这样理解（前提是银行承兑汇票的背书或贴现满足终止确认条件）。
2 、准则无最低定量比例要求，如果偏差较大，对已确认的金融资产不能进行重分类，但可能会影响后续新初始确认的金融资产的重分类。
3 、“6+9”是科创板IPO的窗口指导，其他板块似乎并没有如此明确的指导意见。如果不满足终止确认条件的，则应就已贴现的票据确认短期借款，就已背书的票据确认其他流动负债。